JOSÉ HILTON DA SILVA SANTOS

Desenvolvedor Web Front End e Mobile

Teresina - PI +55 (86) 99458-3369 jhilton930@gmail.com github.com/jhiltonsantos linkedin.com/in/hiltonsantos9

RESUMO

Formado em Análise e Desenvolvimento de Sistemas com experiência em React e React Native. Focado em criar interfaces de usuário eficientes e responsivas. Comprometido com a aprendizagem contínua e atualização em tecnologias relevantes. Capaz de colaborar efetivamente em equipe e contribuir para o sucesso de projetos.

FORMAÇÃO ACADÊMICA

Tecnólogo em Análise e Desenvolvimento de Sistemas

Instituto Federal do Piauí - Campus Teresina Central, 2019 - 2023

OJETIVO

Busco uma posição na área de desenvolvimento front-end e mobile, onde possa aplicar e expandir meus conhecimentos em React, React Native, Flutter e outras tecnologias relacionadas, contribuindo para o desenvolvimento de projetos inovadores e impactantes.

EXPERIÊNCIA PROFISSIONAL

Desenvolvedor Front-end e Mobile, Fido, 2023 - 2024

- Desenvolvimento de sites em React e aplicativo para Android e iOS utilizando React Native
- Elaboração da UI/UX utilizando o Figma
- Realização de testes unitários e integração das aplicações
- Correção de eventuais problemas e implementação de novas funcionalidades
- Utilização da metodologia ágil Scrum para gerenciamento de projetos
- Experiência em controle de versão utilizando Git

Técnico em Informática, Instituto Dom Barreto, 2017 - 2023

- Monitoramento de bancos de dados do sistema acadêmico da instituição utilizando o TOTVS RM
- Transmissão e gravação de aulas EaD

Estágio em Auxiliar Administrativo, Eletrobrás Distribuição Piauí, 2015 - 2017

• Setor de comunicação

HABILIDADES TÉCNICAS

- Linguagens de programação: Javascript, Typescript, Dart, Kotlin, Python e C#
- Desenvolvimento web e mobile: React, React Native, Flutter
- Design de Interface de Usuário (UI): Figma e Adobe XD
- · Versionamento de Código: Git
- Metodologia de Gestão de Projetos: Scrum

QUALIFICAÇÕES E ATIVIDADES COMPLEMENTARES

- React com Typescript Origamid, 2024
- Monitoria em Algoritmo e Programação IFPI Campus Teresina Central, 2023
- React Native: integrando um APP a WEB API *Alura*, 2023
- React Native: construindo um APP com Native-Base Alura, 2023
- Python para Data Science: linguagem e Numpy *Alura*. 2022
- Data Science: analise e visualização de dados Alura, 2022
- Flutter com Web API: integrando sua app mobile *Alura*, 2022
- Flutter: entendendo comunicação HTTP e utilizando Web API Alura, 2022
- Flutter: gerenciamento de estados com Provider *Alura*. 2022
- Flutter: Streams de programação reativa com BLoC Alura, 2022
- Persistência com Flutter: crie um app com armazenamento interno Alura, 2022
- Docker: Criando containers sem dor de cabeça Alura, 2022
- CSS Grid Layout Origamid, 2021

- CSS Flexbox *Origamid*, 2021
- UI Design Avançado Origamid, 2021
- UI Design para Iniciantes *Origamid*, 2021
- Programação Competitiva PROEX - UFPI Campus Min. Petrônio Portella, 2021
- Flutter Advanced Course Clean Architecture With MVVM *Udemy*, 2021
- Padrões e Arquitetura de Software PADIE - IFPR Campus Paranavaí, 2021
- The Complete Flutter Development Bootcamp with Dart *Udemy*, 2020

PROJETOS

Acompanhar RA

- **Descrição:** O aplicativo utiliza Realidade Aumentada e os princípios do método TEACCH para auxiliar no tratamento de pessoas com Transtorno do Espectro Autista. Ele visa criar um ambiente de aprendizagem inclusivo e estruturado, com foco na organização visual, promovendo a independência e o desenvolvimento de habilidades. Desenvolvido para dispositivos móveis, o aplicativo utiliza a câmera do aparelho para visualizar e interagir com objetos virtuais.
- Repositório: https://github.com/jhiltonsantos/ACOMPANHAR-RA
- Tecnologias relacionadas: C#, Unity, AR Foundation

Busca CEP

- Descrição: O App permite consultar informações de localidade com base no CEP, utilizando a API da ViaCEP. Os dados são vinculados aos usuários, que também podem editar seus endereços. Além disso, o aplicativo inclui autenticação de usuário, possibilitando o acesso com credenciais fornecidas pelo MockAPI.
- Repositório: https://github.com/jhiltonsantos/buscaCep
- Tecnologias relacionadas: Typescript, React Native

2Beauty App

- **Descrição:** Um aplicativo para dispositivos móveis e web permite que salões se cadastrem e destaquem seus principais atendimentos e diferenciais. Os usuários podem marcar horários com base na análise do salão e nos comentários de clientes. Os dados de endereço são salvos para exibir um mapa com os salões próximos.
- Repositório: https://github.com/jhiltonsantos/two_beauty
- Tecnologias relacionadas: Dart, Flutter